臺灣臺南地方法院刑事判決
111年度交簡上字第185號
上  訴  人  臺灣臺南地方檢察署檢察官
上  訴  人
即  被  告  劉宇翔


上列上訴人因被告過失傷害案件，不服本院中華民國111 年6 月
22日111 年度交簡字第2343號第一審刑事簡易判決（聲請簡易判
決處刑案號：111 年度調偵字第1144號），提起上訴，本院管轄
之第二審合議庭判決如下：
    主  文
上訴駁回。
劉宇翔緩刑貳年。
    事實及理由
一、按對於簡易判決有不服者，得上訴於管轄之第二審地方法院
    合議庭。第1 項之上訴，準用刑事訴訟法第三編第一章及第
    二章除第361 條外之規定，刑事訴訟法第455 條之1 第1 項
    、第3 項分別定有明文。次按上訴得對於判決之一部為之。
    對於判決之一部上訴者，其有關係之部分，視為亦已上訴。
    但有關係之部分為無罪、免訴或不受理者，不在此限。上訴
    得明示僅就判決之刑、沒收或保安處分一部為之，刑事訴訟
    法第348 條亦有明文。經查，本案係於民國111 年8 月11日
    繫屬於本院，有臺灣臺南地方法院111 年8 月11日南院武刑
    歲111 交簡2343字第1110031649號函上，本院收文戳章在卷
    可憑（簡上字卷第3 頁），是本案上訴之效力及其範圍，應
    依刑事訴訟法第455 條之1 第3 項準用現行刑事訴訟法第34
    8 條規定判斷，合先敘明。
二、原審於111 年6 月22日，以111 年度交簡字第2343號判決判
    處被告劉宇翔犯過失傷害罪，處拘役50日，如易科罰金，以
    新臺幣（下同）1,000 元折算1 日。被告與檢察官於收受該
    判決正本後，分別以原審判決量刑過重、量刑過輕為由提起
    上訴，本院於準備及審理程序當庭向被告、檢察官確認上訴
    範圍，經被告、檢察官明示僅就原審判決量刑部分上訴（交
    簡上字卷第88頁、第120 頁至第122 頁），應認被告、檢察
    官對於本案上訴請求審理之範圍均僅限於量刑部分。揆諸前
    開說明及新修正條文規定，本案量刑部分與原審判決犯罪事
    實、罪名之認定，可以分離審查，因此，本院爰僅就原審判
    決量刑部分加以審理，其他關於本案犯罪事實、論罪部分之
    認定，不在本院審理範圍，合先敘明。
三、因被告、檢察官均表明僅就原審判決關於量刑部分提起上訴
    ，故有關本案之犯罪事實、所犯法條及論罪之認定，均如第
    一審判決之記載（如附件）。
四、量刑之審查：
　㈠按量刑之輕重，係事實審法院就繫屬個案犯罪所為之整體評
    價，屬於職權裁量事項，量刑判斷適當與否之準據，應就判
    決整體觀察為綜合考量，不可擷取其中片段遽為評斷。茍其
    量刑已以行為人之責任為基礎，斟酌刑法第57條各款所列事
    由及一切情狀，作為裁量輕重之標準，在法定刑度內酌量科
    刑，無偏執一端，或濫用其裁量權限，致明顯過重或失輕之
    不當情形，自不得任意指為不當或違法，上級法院對於下級
    法院之職權行使，原則上應予尊重。
　㈡原審判決以被告於本件交通事故發生後，報案人或勤指中心
    轉來資料並未報明肇事人姓名，處理人員前往現場處理時，
    被告在場，並當場承認為肇事人，認被告於肇事後，未經有
    偵查權之公務員或機關發覺其犯嫌前，已向到場處理之警員
    坦承肇事而願接受裁判，符合自首規定，爰依刑法第62條前
    段規定減輕其刑，並審酌本案發生之原因、被告之素行（前
    無因案經法院論罪科刑之紀錄）、智識程度、職業（業務員
    ）、家庭經濟狀況、犯罪方法、過失比例、坦承犯行之態度
    、與告訴人方姝媃無特殊關係、未能與告訴人和解、告訴人
    所受傷害等一切情狀，量處拘役50日，並諭知如易科罰金，
    以1,000 元折算1 日之折算標準。
　㈢被告上訴意旨略以：本件我一直有意與告訴人和解，當初是
    因為保險公司與告訴人於認知上有落差，理賠金額談不攏，
    我也願意自行彌補差額賠償與告訴人，提起上訴後，我已與
    告訴人成立調解並賠償完畢，希望可以從輕量刑，並給予緩
    刑宣告等語。檢察官上訴意旨略以：被告於原審判決時，尚
    未與告訴人達成和解，原審量刑尚嫌過輕，而有違誤等語。
    惟查，原審判決已綜合本案發生之原因、被告之素行、智識
    程度、職業、家庭經濟狀況、犯罪方法、過失比例、坦承犯
    行之態度、與告訴人無特殊關係、於原審判決時尚未能與告
    訴人和解、告訴人所受傷勢等情形，審酌刑法第57條各款所
    列事由及一切情狀，作為科刑之判斷基礎，於法律規定之刑
    度範圍內謹慎裁量決定刑度，並無違法或顯然失輕、過重之
    情事，亦無裁量濫用或科刑與罪責不相當之瑕疵可指，本院
    第二審合議庭自應予以尊重。被告及檢察官上訴意旨所指，
    不足以動搖原審判決之量刑基礎，難認有據，均應予駁回。
　㈣緩刑之說明：
　　被告未曾因故意犯罪受有期徒刑以上刑之宣告，有臺灣高等
    法院被告前案紀錄表1 份附卷可參（交簡上字卷第127 頁）
    ，因一時失慮，致罹刑典，事後坦承犯行，並於提起上訴後
    ，與告訴人成立調解，全數遵期賠償完畢，而獲告訴人之原
    諒及同意給予被告緩刑宣告之機會等情，有本院111 年度南
    司刑簡上移調字第50號調解筆錄、本院111 年11月30日公務
    電話紀錄各1 份、告訴人提出之持用帳戶存摺封面照片、網
    路銀行交易明細截圖各1 張、被告提出之賠案領款狀況查詢
    資料翻拍照片2 張在卷可稽（交簡上字卷第83頁、第99頁至
    第101 頁、第105 頁），堪認被告確具悔意，並已填補犯罪
    所生之損害，經此偵、審暨科刑教訓，當知所警惕，信無再
    犯之虞，本院因認原審對被告宣告之刑，以暫不執行為適當
    ，爰依刑法第74條第1 項第1 款之規定，宣告被告緩刑2 年
    ，以期惕勵。又緩刑之宣告，係國家鑒於被告能因知所警惕
    而有獲得自新機會之期望，特別賦予宣告之刑暫不執行之恩
    典，若被告於緩刑期間，又再為犯罪或其他符合法定撤銷緩
    刑之原因，均將產生撤銷本件緩刑宣告而仍須執行所宣告之
    刑之後果，被告務必切實銘記在心，警惕慎行，以免喪失自
    新之機會。
據上論斷，應依刑事訴訟法第455 條之1 第1 項、第3 項、第36
4 條、第368 條、第373 條，刑法第74條第1 項第1 款，判決如
主文。
本案經檢察官彭盛智聲請以簡易判決處刑及提起上訴，檢察官高
振瑋到庭執行職務。
中　　華　　民　　國　　111 　年　　12　　月　　20　　日
                  刑事第四庭    審判長法  官  鄭彩鳳
                                      法  官  張  菁
                                      法  官  陳品謙
以上正本證明與原本無異。
不得上訴。
　　　　　　　　　　　　　　　　　　  書記官  趙建舜
中　　華　　民　　國　　111 　年　　12　　月　　20　　日

附件：
臺灣臺南地方法院刑事簡易判決
111年度交簡字第2343號
聲　請　人　臺灣臺南地方檢察署檢察官
被　　　告　劉宇翔　男　(民國00年00月00日生)
　　　　　　　　　　身分證統一編號：Z000000000號
　　　　　　　　　　住○○市○○區○○○路000號5樓
上列被告因過失傷害案件，經檢察官聲請以簡易判決處刑（111
年度調偵字第1144號），本院判決如下：
    主  文
劉宇翔犯過失傷害罪，處拘役伍拾日，如易科罰金，以新臺幣壹
仟元折算壹日。
    犯罪事實及理由
一、本件犯罪事實及證據，除證據部分補充「車輛詳細資料報表
    2份」外，餘均引用檢察官聲請簡易判決處刑書（如附件）
    之記載。
二、論罪科刑
（一）核被告所為，係犯刑法第284條前段之過失傷害罪。
（二）本件交通事故發生後，報案人或勤指中心轉來資料並未報
      明肇事人姓名，處理人員前往現場處理時，肇事人在場，
      並當場承認為肇事人等事實，有臺南市政府警察局第二分
      局交通分隊道路交通事故肇事人自首情形紀錄表1份在卷
      可按（參見警卷第23頁），堪認被告於肇事後，未經有偵
      查權之公務員或機關發覺其犯嫌前，已向到場處理之警員
      坦承肇事而願接受裁判，應符合刑法第62條自首規定，爰
      依該條前段之規定減輕其刑。
（三）爰審酌本案發生之原因、被告之素行（前無因案經法院論
      罪科刑之紀錄，臺灣高等法院被告前案紀錄表1份附卷可
      稽）、智識程度、職業（業務員）、家庭經濟狀況、犯罪
      方法、過失比例、坦承犯行之態度、與告訴人無特殊關係
      、未能與告訴人和解、告訴人所受傷害等一切情狀，量處
      如主文所示之刑，併諭知易科罰金之折算標準。
三、如不服本判決，得自收受送達之日起20日內向本院提出上訴
    狀，上訴於本院第二審合議庭（須附繕本）。
據上論斷，依刑事訴訟法第449條第1項前段、第454條第2項，刑
法第284條前段、第62條前段、第41條第1項前段，刑法施行法第
1條之1第1項，逕以簡易判決處刑如主文。
中　　華　　民　　國　　111 　年　　6 　　月　　22　　日
                  刑事第九庭  法  官  李俊彬
以上正本證明與原本無異。
                              書記官　李俊宏
中　　華　　民　　國　　111 　年　　6 　　月　　22　　日
附錄本案論罪科刑法條：
中華民國刑法第284條
（過失傷害罪）
因過失傷害人者，處一年以下有期徒刑、拘役或十萬元以下罰金
；致重傷者，處三年以下有期徒刑、拘役或三十萬元以下罰金。

附件
臺灣臺南地方檢察署檢察官聲請簡易判決處刑書
                                   111年度調偵字第1144號
　　被　　　告　劉宇翔　男　38歲（民國00年00月00日生）
　　　　　　　　　　　　住○○市○○區○○○路000號5樓
　　　　　　　　　　　　國民身分證統一編號：Z000000000號
上列被告因過失傷害案件，經偵查終結，認宜以簡易判決處刑，
茲分敘犯罪事實及證據並所犯法條如下：
　　　　犯罪事實
一、劉宇翔於民國110年2月25日13時21分許，駕駛車牌號碼0000
    -00號自用小客車，沿臺南市中西區府前路2段由西往東方向
    行駛，迨駛至該路段與西門路1段口作右轉彎時，本應注意
    轉彎車輛應換入右轉車道，並優先讓直行車先行，以避免發
    生危險，而依當時天候晴，日間有自然光線、路面乾燥無缺
    陷、道路無障礙物、視距良好等情，並無任何不能注意之情
    形，竟疏未注意貿然右轉，而不慎追撞同路同向、在右側由
    方姝媃所騎乘之車牌號碼000-0000號普通重型機車，方姝媃
    人、車倒地，因此受有左手第三掌骨閉鎖性骨折、左手腕挫
    傷、左手、左膝及左足擦傷等傷害。
二、案經方姝媃訴請臺南市政府警察局第二分局報告偵辦。
　　　　證據並所犯法條
一、證據：
  ㈠被告劉宇翔於警詢及偵訊時之自白。
  ㈡證人即告訴人方姝媃於警詢及偵訊時之指訴。
  ㈢臺南市政府警察局第二分局交通分隊道路交通事故現場圖暨
    調查報告表㈠㈡各1份。
  ㈣現場、車損及路口監視器錄影翻拍照片共33張。
  ㈤郭綜合醫院診斷證明書1紙。
  ㈥臺南市車輛行車事故鑑定會110年11月12日南市交鑑字第1101
    384374號函暨南鑑0000000案鑑定意見書各1份。
    依上證據，足徵被告之任意性自白與事實相符，犯嫌應堪認
     定。
二、所犯法條：
    核被告所為，係犯刑法第284條前段之過失傷害罪嫌。
三、依刑事訴訟法第451條第1項聲請逕以簡易判決處刑。
　　此　致
臺灣臺南地方法院
中　　華　　民　　國　 111　　年　　5 　　月　　25　　日
　　　　　　　　　            檢察官   彭 盛 智
本件證明與原本無異
中　　華　　民　　國　 111 　 年　　6 　　月　　6 　　日
                              書記官   王 雅 樂 
附錄所犯法條：
中華民國刑法第284條
因過失傷害人者，處 1 年以下有期徒刑、拘役或 10 萬元以下
罰金；致重傷者，處 3 年以下有期徒刑、拘役或 30 萬元以下
罰金。

附記事項：
本件係依刑事訴訟法簡易程序辦理，法院簡易庭得不傳喚被告、
輔佐人、告訴人、告發人等出庭即以簡易判決處刑；被告、被害
人、告訴人等對告訴乃論案件如已達成民事和解而要撤回告訴或
對非告訴乃論案件認有受傳喚到庭陳述意見之必要時，請即另以
書狀向簡易法庭陳述或請求傳訊。